apertium-uzb.uzb_Cyrl.dix
	<pardef n="била/к__эга_бир">
	  <!-- бирлик, эгалик (шахси билан), келишик -->
      <e><p><l>гим</l><r><s n="от_бир"/><s n="от_эга"/><s n="ш1"/><s n="от_бош"/></r></p></e>
      <e><p><l>гимнинг</l><r><s n="от_бир"/><s n="от_эга"/><s n="ш1"/><s n="от_қар"/></r></p></e>
      <e><p><l>гимни</l><r><s n="от_бир"/><s n="от_эга"/><s n="ш1"/><s n="от_туш"/></r></p></e>
      <e><p><l>гимга</l><r><s n="от_бир"/><s n="от_эга"/><s n="ш1"/><s n="от_жўн"/></r></p></e>
      <e><p><l>гимда</l><r><s n="от_бир"/><s n="от_эга"/><s n="от_ўп"/></r></p></e>
      <e><p><l>гимдан</l><r><s n="от_бир"/><s n="от_эга"/><s n="ш1"/><s n="от_чиқ"/></r></p></e>
      <e><p><l>гинг</l><r><s n="от_бир"/><s n="от_эга"/><s n="ш2"/><s n="от_бош"/></r></p></e>
      <e><p><l>гингнинг</l><r><s n="от_бир"/><s n="от_эга"/><s n="ш2"/><s n="от_қар"/></r></p></e>
      <e><p><l>гингни</l><r><s n="от_бир"/><s n="от_эга"/><s n="ш2"/><s n="от_туш"/></r></p></e>
      <e><p><l>гингга</l><r><s n="от_бир"/><s n="от_эга"/><s n="ш2"/><s n="от_жўн"/></r></p></e>
      <e><p><l>гингда</l><r><s n="от_бир"/><s n="от_эга"/><s n="ш2"/><s n="от_ўп"/></r></p></e>
      <e><p><l>гингдан</l><r><s n="от_бир"/><s n="от_эга"/><s n="ш2"/><s n="от_чиқ"/></r></p></e>
      <e><p><l>ги</l><r><s n="от_бир"/><s n="от_эга"/><s n="ш3"/><s n="от_бош"/></r></p></e>
      <e><p><l>гининг</l><r><s n="от_бир"/><s n="от_эга"/><s n="ш3"/><s n="от_қар"/></r></p></e>
      <e><p><l>гини</l><r><s n="от_бир"/><s n="от_эга"/><s n="ш3"/><s n="от_туш"/></r></p></e>
      <e><p><l>гига</l><r><s n="от_бир"/><s n="от_эга"/><s n="ш3"/><s n="от_жўн"/></r></p></e>
      <e><p><l>гида</l><r><s n="от_бир"/><s n="от_эга"/><s n="ш3"/><s n="от_ўп"/></r></p></e>
      <e><p><l>гидан</l><r><s n="от_бир"/><s n="от_эга"/><s n="ш3"/><s n="от_чиқ"/></r></p></e>
      <e><p><l>гимиз</l><r><s n="от_бир"/><s n="от_эга"/><s n="ш1"/><s n="от_бош"/></r></p></e>
      <e><p><l>гимизнинг</l><r><s n="от_бир"/><s n="от_эга"/><s n="ш1"/><s n="от_қар"/></r></p></e>
      <e><p><l>гимизни</l><r><s n="от_бир"/><s n="от_эга"/><s n="ш1"/><s n="от_туш"/></r></p></e>
      <e><p><l>гимизга</l><r><s n="от_бир"/><s n="от_эга"/><s n="ш1"/><s n="от_жўн"/></r></p></e>
      <e><p><l>гимизда</l><r><s n="от_бир"/><s n="от_эга"/><s n="ш1"/><s n="от_ўп"/></r></p></e>
      <e><p><l>гимиздан</l><r><s n="от_бир"/><s n="от_эга"/><s n="ш1"/><s n="от_чиқ"/></r></p></e>
      <e><p><l>гингиз</l><r><s n="от_бир"/><s n="от_эга"/><s n="ш2"/><s n="от_бош"/></r></p></e>
      <e><p><l>гингизнинг</l><r><s n="от_бир"/><s n="от_эга"/><s n="ш2"/><s n="от_қар"/></r></p></e>
      <e><p><l>гингизни</l><r><s n="от_бир"/><s n="от_эга"/><s n="ш2"/><s n="от_туш"/></r></p></e>
      <e><p><l>гингизга</l><r><s n="от_бир"/><s n="от_эга"/><s n="ш2"/><s n="от_жўн"/></r></p></e>
      <e><p><l>гингизда</l><r><s n="от_бир"/><s n="от_эга"/><s n="ш2"/><s n="от_ўп"/></r></p></e>
      <e><p><l>гингиздан</l><r><s n="от_бир"/><s n="от_эга"/><s n="ш2"/><s n="от_чиқ"/></r></p></e>
      <e><p><l>клари</l><r><s n="от_бир"/><s n="от_эга"/><s n="ш3"/><s n="от_бош"/></r></p></e>
      <e><p><l>кларининг</l><r><s n="от_бир"/><s n="от_эга"/><s n="ш3"/><s n="от_қар"/></r></p></e>
      <e><p><l>кларини</l><r><s n="от_бир"/><s n="от_эга"/><s n="ш3"/><s n="от_туш"/></r></p></e>
      <e><p><l>кларига</l><r><s n="от_бир"/><s n="от_эга"/><s n="ш3"/><s n="от_жўн"/></r></p></e>
      <e><p><l>кларида</l><r><s n="от_бир"/><s n="от_эга"/><s n="ш3"/><s n="от_ўп"/></r></p></e>
      <e><p><l>кларидан</l><r><s n="от_бир"/><s n="от_эга"/><s n="ш3"/><s n="от_чиқ"/></r></p></e>
	  <!-- /бирлик, эгалик, келишик -->
    </pardef>
    <pardef n="билак__эга_кўп">
      <e><p><l></l><r></r></p><par n="клуб__эга_кўп"/></e>
    </pardef>
    <pardef n="билак__эга">
      <e><p><l></l><r></r></p><par n="билак__эга_бир"/></e>
      <e><p><l></l><r></r></p><par n="билак__эга_кўп"/></e>
    </pardef>
    <pardef n="билак">
      <e><p><l></l><r></r></p><par n="билак__асос"/></e>
      <e><p><l></l><r></r></p><par n="билак__эга"/></e>
    </pardef>

    <pardef n="барг__асос_бир">
      <e><p><l></l><r></r></p><par n="нок__асос_бир"/></e>
    </pardef>
    <pardef n="барг__асос_кўп">
      <e><p><l></l><r></r></p><par n="клуб__асос_кўп"/></e>
    </pardef>
    <pardef n="барг__асос">
      <e><p><l></l><r></r></p><par n="барг__асос_бир"/></e>
      <e><p><l></l><r></r></p><par n="барг__асос_кўп"/></e>
    </pardef>
    <pardef n="барг__эга">
      <e><p><l></l><r></r></p><par n="клуб__эга"/></e>
    </pardef>
    <pardef n="барг">
      <e><p><l></l><r></r></p><par n="барг__асос"/></e>
      <e><p><l></l><r></r></p><par n="барг__эга"/></e>
    </pardef>

	<!-- “г” билан тугаган русча-байналмилал сўзларга, атоқли отларга,
		 географик номларга қўшилганда, “г” ҳолича ёзилади: педагогга,
		 Оренбургга, филологга, Люксембургга -->
    <pardef n="педагог__асос">
      <e><p><l></l><r></r></p><par n="клуб_асос"/></e>
    </pardef>
    <pardef n="педагог__эга">
      <e><p><l></l><r></r></p><par n="клуб__эга"/></e>
    </pardef>
    <pardef n="педагог">
      <e><p><l></l><r></r></p><par n="педагог__асос"/></e>
      <e><p><l></l><r></r></p><par n="педагог__эга"/></e>
    </pardef>

    <pardef n="варақ__асос_бир">
	  <!-- бирлик, келишик -->
      <e><p><l></l><r><s n="от_бир"/><s n="от_бош"/></r></p></e>
      <e><p><l>нинг</l><r><s n="от_бир"/><s n="от_қар"/></r></p></e>
      <e><p><l>ни</l><r><s n="от_бир"/><s n="от_туш"/></r></p></e>
      <e><p><l>қа</l><r><s n="от_бир"/><s n="от_жўн"/></r></p></e>
      <e><p><l>да</l><r><s n="от_бир"/><s n="от_ўп"/></r></p></e>
      <e><p><l>дан</l><r><s n="от_бир"/><s n="от_чиқ"/></r></p></e>
	  <!-- /бирлик, келишик -->
    </pardef>
    <pardef n="варақ__асос_кўп">
      <e><p><l></l><r></r></p><par n="клуб__эга_кўп"/></e>
    </pardef>
    <pardef n="варақ__асос">
      <e><p><l></l><r></r></p><par n="варақ__асос_бир"/></e>
      <e><p><l></l><r></r></p><par n="варақ__асос_кўп"/></e>
    </pardef>
	<pardef n="вара/қ__эга_бир">
	  <!-- бирлик, эгалик (шахси билан), келишик -->
      <e><p><l>ғим</l><r><s n="от_бир"/><s n="от_эга"/><s n="ш1"/><s n="от_бош"/></r></p></e>
      <e><p><l>ғимнинг</l><r><s n="от_бир"/><s n="от_эга"/><s n="ш1"/><s n="от_қар"/></r></p></e>
      <e><p><l>ғимни</l><r><s n="от_бир"/><s n="от_эга"/><s n="ш1"/><s n="от_туш"/></r></p></e>
      <e><p><l>ғимга</l><r><s n="от_бир"/><s n="от_эга"/><s n="ш1"/><s n="от_жўн"/></r></p></e>
      <e><p><l>ғимда</l><r><s n="от_бир"/><s n="от_эга"/><s n="от_ўп"/></r></p></e>
      <e><p><l>ғимдан</l><r><s n="от_бир"/><s n="от_эга"/><s n="ш1"/><s n="от_чиқ"/></r></p></e>
      <e><p><l>ғинг</l><r><s n="от_бир"/><s n="от_эга"/><s n="ш2"/><s n="от_бош"/></r></p></e>
      <e><p><l>ғингнинг</l><r><s n="от_бир"/><s n="от_эга"/><s n="ш2"/><s n="от_қар"/></r></p></e>
      <e><p><l>ғингни</l><r><s n="от_бир"/><s n="от_эга"/><s n="ш2"/><s n="от_туш"/></r></p></e>
      <e><p><l>ғингга</l><r><s n="от_бир"/><s n="от_эга"/><s n="ш2"/><s n="от_жўн"/></r></p></e>
      <e><p><l>ғингда</l><r><s n="от_бир"/><s n="от_эга"/><s n="ш2"/><s n="от_ўп"/></r></p></e>
      <e><p><l>ғингдан</l><r><s n="от_бир"/><s n="от_эга"/><s n="ш2"/><s n="от_чиқ"/></r></p></e>
      <e><p><l>ғи</l><r><s n="от_бир"/><s n="от_эга"/><s n="ш3"/><s n="от_бош"/></r></p></e>
      <e><p><l>ғининг</l><r><s n="от_бир"/><s n="от_эга"/><s n="ш3"/><s n="от_қар"/></r></p></e>
      <e><p><l>ғини</l><r><s n="от_бир"/><s n="от_эга"/><s n="ш3"/><s n="от_туш"/></r></p></e>
      <e><p><l>ғига</l><r><s n="от_бир"/><s n="от_эга"/><s n="ш3"/><s n="от_жўн"/></r></p></e>
      <e><p><l>ғида</l><r><s n="от_бир"/><s n="от_эга"/><s n="ш3"/><s n="от_ўп"/></r></p></e>
      <e><p><l>ғидан</l><r><s n="от_бир"/><s n="от_эга"/><s n="ш3"/><s n="от_чиқ"/></r></p></e>
      <e><p><l>ғимиз</l><r><s n="от_бир"/><s n="от_эга"/><s n="ш1"/><s n="от_бош"/></r></p></e>
      <e><p><l>ғимизнинг</l><r><s n="от_бир"/><s n="от_эга"/><s n="ш1"/><s n="от_қар"/></r></p></e>
      <e><p><l>ғимизни</l><r><s n="от_бир"/><s n="от_эга"/><s n="ш1"/><s n="от_туш"/></r></p></e>
      <e><p><l>ғимизга</l><r><s n="от_бир"/><s n="от_эга"/><s n="ш1"/><s n="от_жўн"/></r></p></e>
      <e><p><l>ғимизда</l><r><s n="от_бир"/><s n="от_эга"/><s n="ш1"/><s n="от_ўп"/></r></p></e>
      <e><p><l>ғимиздан</l><r><s n="от_бир"/><s n="от_эга"/><s n="ш1"/><s n="от_чиқ"/></r></p></e>
      <e><p><l>ғингиз</l><r><s n="от_бир"/><s n="от_эга"/><s n="ш2"/><s n="от_бош"/></r></p></e>
      <e><p><l>ғингизнинг</l><r><s n="от_бир"/><s n="от_эга"/><s n="ш2"/><s n="от_қар"/></r></p></e>
      <e><p><l>ғингизни</l><r><s n="от_бир"/><s n="от_эга"/><s n="ш2"/><s n="от_туш"/></r></p></e>
      <e><p><l>ғингизга</l><r><s n="от_бир"/><s n="от_эга"/><s n="ш2"/><s n="от_жўн"/></r></p></e>
      <e><p><l>ғингизда</l><r><s n="от_бир"/><s n="от_эга"/><s n="ш2"/><s n="от_ўп"/></r></p></e>
      <e><p><l>ғингиздан</l><r><s n="от_бир"/><s n="от_эга"/><s n="ш2"/><s n="от_чиқ"/></r></p></e>
      <e><p><l>қлари</l><r><s n="от_бир"/><s n="от_эга"/><s n="ш3"/><s n="от_бош"/></r></p></e>
      <e><p><l>қларининг</l><r><s n="от_бир"/><s n="от_эга"/><s n="ш3"/><s n="от_қар"/></r></p></e>
      <e><p><l>қларини</l><r><s n="от_бир"/><s n="от_эга"/><s n="ш3"/><s n="от_туш"/></r></p></e>
      <e><p><l>қларига</l><r><s n="от_бир"/><s n="от_эга"/><s n="ш3"/><s n="от_жўн"/></r></p></e>
      <e><p><l>қларида</l><r><s n="от_бир"/><s n="от_эга"/><s n="ш3"/><s n="от_ўп"/></r></p></e>
      <e><p><l>қларидан</l><r><s n="от_бир"/><s n="от_эга"/><s n="ш3"/><s n="от_чиқ"/></r></p></e>
	  <!-- /бирлик, эгалик, келишик -->
    </pardef>
    <pardef n="варақ__эга_кўп">
      <e><p><l></l><r></r></p><par n="клуб__эга_кўп"/></e>
    </pardef>
    <pardef n="варақ__эга">
      <e><p><l></l><r></r></p><par n="варақ__эга_бир"/></e>
      <e><p><l></l><r></r></p><par n="варақ__эга_кўп"/></e>
    </pardef>
    <pardef n="варақ">
      <e><p><l></l><r></r></p><par n="варақ__асос"/></e>
      <e><p><l></l><r></r></p><par n="варақ__эга"/></e>
    </pardef>

    <pardef n="боғ__асос_бир">
      <e><p><l></l><r></r></p><par n="варақ__асос_бир"/></e>
    </pardef>
    <pardef n="боғ__асос_кўп">
      <e><p><l></l><r></r></p><par n="клуб__эга_кўп"/></e>
    </pardef>
    <pardef n="боғ__асос">
      <e><p><l></l><r></r></p><par n="боғ__асос_бир"/></e>
      <e><p><l></l><r></r></p><par n="боғ__асос_кўп"/></e>
    </pardef>
	<pardef n="боғ__эга_бир">
      <e><p><l></l><r></r></p><par n="клуб__эга_бир"/></e>
    </pardef>
    <pardef n="боғ__эга_кўп">
      <e><p><l></l><r></r></p><par n="клуб__эга_кўп"/></e>
    </pardef>
    <pardef n="боғ__эга">
      <e><p><l></l><r></r></p><par n="боғ__эга_бир"/></e>
      <e><p><l></l><r></r></p><par n="боғ__эга_кўп"/></e>
    </pardef>
    <pardef n="боғ">
      <e><p><l></l><r></r></p><par n="боғ__асос"/></e>
      <e><p><l></l><r></r></p><par n="боғ__эга"/></e>
    </pardef>

	<pardef n="кўнгил__асос_бир">
      <e><p><l></l><r></r></p><par n="клуб__асос_бир"/></e>
    </pardef>
    <pardef n="кўнгил__асос_кўп">
      <e><p><l></l><r></r></p><par n="клуб__эга_кўп"/></e>
    </pardef>
    <pardef n="кўнгил__асос">
      <e><p><l></l><r></r></p><par n="кўнгил__асос_бир"/></e>
      <e><p><l></l><r></r></p><par n="кўнгил__асос_кўп"/></e>
    </pardef>
